臺灣高雄地方法院刑事判決　　　　　　　99年度易字第2257號
公　訴　人　臺灣高雄地方法院檢察署檢察官
被　　　告　林冠廷
上列被告因竊盜案件，經檢察官提起公訴（99年度偵字第25799
號），本院判決如下：
    主  文
林冠廷犯攜帶兇器竊盜罪，累犯，處有期徒刑拾月。扣案之T 型
板手壹支沒收。
    事  實
一、林冠廷前於民國96年間，因竊盜案件，分別經法院判處有期
    徒刑2 月、2 月、4 月、4 月，定應執行有期徒刑10月確定
    ；又於96年間，因施用毒品案件，經法院判處有期徒刑7 月
    確定，嗣經減刑並定應執行有期徒刑7 月確定，於96年8 月
    25日縮刑期滿執行完畢。仍不知悔改，竟意圖為自己不法之
    所有，於99年4 月25日入夜起至同日夜間10時許間某時，在
    高雄市○○區○○路100 號楠陽國小大門左側前，持另案扣
    押之客觀上足以對人之生命、身體、安全構成威脅而可供兇
    器使用之T 型板手1 支，破壞利綵玲所有停放於上開地點之
    車號8290-JR 號自小客車右前車門門鎖（毀損部分未據告訴
    ）後，入內竊取車內之現金約新臺幣（下同）500 元、零錢
    盒、卡西歐銀色數位相機1 臺（價值約12,800元）、咖啡粉
    2 包得手，惟不慎將其放置在胸前口袋之太陽眼鏡1 副遺落
    在車內腳踏板上。嗣林冠廷於99年4 月26日凌晨3 時45分許
    ，在高雄市○○區○○路與河濱巷口，持上開T 型板手正欲
    竊取馮文彬所有車號D5 -8899號自小客車車內財物時，當場
    為警查獲（此部分攜帶兇器竊盜未遂犯行業經本院99年度審
    易字第3109號判決判處有期徒刑6 月，並與他罪定應執行有
    期徒刑1 年10月確定），並扣得上開T 型板手1 支。經警採
    集上開太陽眼鏡之檢體送驗而循線查獲上情。
二、案經高雄市政府警察局楠梓分局移送臺灣高雄地方法院檢察
    署檢察官偵查起訴。
    理  由
一、對於證據能力之判斷：
(一)被告林冠廷之警詢陳述，有證據能力：
    按被告之自白，非出於強暴、脅迫、利誘、詐欺、疲勞訊問
    違法羈押或其他不當方法，且與事實相符者，得為證據，刑
    事訴訟法第156 條第1 項定有明文。亦即被告之陳述係出於
    自由意思，且與事實相符者，即有證據能力，若係非法取供
    者，因其陳述非出於任意性，其所為之陳述即無證據能力（
    最高法院28年度上字第2530號判例意旨參照）。本件被告辯
    稱：伊於警詢承認與事實不符，是警察坑伊的，不同意作為
    證據。警員在詢問時告訴伊，已在眼鏡上驗出伊的DNA ，看
    伊要不要承認算了，這樣是不是有利誘云云（本院99年度審
    易字第4230號卷第19頁）。經查，被告於99年7 月24日接受
    警員詢問本案時，除否認有竊取被害人利綵玲放置於上開自
    小客車內之數位相機外，對於其餘犯罪事實均坦承不諱，並
    經警員就詢問過程全程錄音錄影，而經本院當庭勘驗被告之
    警詢錄音光碟結果，均係採一問一答之方式製作筆錄，警員
    問案態度平和，被告回答時亦屬順暢，警員所為記載均符合
    被告回答之真意，且於詢問過程中，被告一再強調其以T 型
    板手撬開上開自小客車車門後，僅有竊取車內零錢，並未竊
    取數位相機等語，有本院勘驗筆錄在卷可按（見本院99年度
    易字第2257號卷《下稱易字卷》第72至76頁），並無被告所
    謂遭警員「坑」之情形。至警員於詢問過程中雖曾提示本案
    之DNA 鑑定報告予被告辨識，明確告知被告上開自小客車內
    遺留一副非車主所有之太陽眼鏡，其上驗出之DNA 型別與被
    告之DNA 型別相符一事，然於此之前，警員係先詢問被告有
    無犯下本案、車內太陽眼鏡是否被告不小心遺留在車內，經
    被告為肯定之表示後，始進一步提示上開DN A鑑定報告，並
    詢問：「... 比起來兩個DNA 是一樣的哦，這部分你要怎樣
    解釋？」、「... 鑑驗書... 顯示經你同意所採到的口腔棉
    棒DNA ，跟竊案現場被害人利綵玲這台休旅車前面右前座位
    的太陽眼鏡所採到上面的DNA 型別相符喔，這個部分你可有
    意見？」，僅係要求被告對DNA 鑑定結果表示意見，並無利
    誘被告為特定回答或如被告所指警員對其表示「看要不要承
    認算了」之情形，是被告此部分所辯，亦難採認。此外，綜
    觀全卷，查無被告前開自白有何出於強暴、脅迫、利誘、詐
    欺、疲勞訊問違法羈押或其他不當方法等非任意性之實證，
    揆諸前揭說明，自得引為認定本案犯罪事實有無之證據。被
    告辯稱：其警詢陳述無證據能力云云，無可採信。
(二)其餘不爭執之供述及非供述證據，均有證據能力：
    按被告以外之人於審判外之言詞或書面陳述，除法律有規定
    者外，不得作為證據，刑事訴訟法第159 條第1 項定有明文
    。又被告以外之人於審判外之陳述，雖不符刑事訴訟法第15
    9 條之1 至第159 條之4 之規定，而經當事人於審判程序同
    意作為證據，法院審酌該言詞陳述或書面陳述作成時之情況
    ，認為適當者，亦得為證據。當事人、代理人或辯護人於法
    院調查證據時，知有第159 條第1 項不得為證據之情形，而
    未於言詞辯論終結前聲明異議者，視為有前項之同意，刑事
    訴訟法第159 條之5 亦定有明文。本件下列所引用之證據，
    均經本院依法踐行調查證據程序，公訴人、被告俱不爭執各
    該證據之證據能力，且迄至本院言詞辯論終結前，未就上開
    證據之證據能力聲明異議，復查無依法應排除其證據能力之
    情形，本院審酌上開證據之形式及取得過程並無瑕疵、與待
    證事實具有關連性等情況，認為適當，揆諸前揭規定，認上
    開證據俱有證據能力，均得為本案之證據。
二、訊據被告固不爭執被害人利綵玲前揭自小客車於上開時、地
    遭人破壞右前座車門，並竊走車內現金、數位相機等事實，
    惟矢口否認有何加重竊盜之犯行，辯稱：伊的太陽眼鏡是當
    天（指99年4 月25日）帶出門的，因為是晚上，所以伊把眼
    鏡拿下放在胸前口袋，伊因另案在楠陽路與河濱巷口被抓時
    （指被告於99年4 月26日凌晨3 時45分許，在高雄市○○區
    ○○路與河濱巷口，持T 型板手破壞馮文彬所有車號D5-889
    9 號自小客車之車門鎖，正欲竊取車內財物時為警查獲而未
    遂之犯行），眼鏡還在伊身上，不可能出現在被害人車上。
    伊的太陽眼鏡應該是跟著伊的T 型板手、手套（指前述竊盜
    未遂犯行所用之犯罪工具）一起被扣案，事後隨伊一起移送
    到楠梓分局，伊在楠梓分局時，有看到屬於伊的太陽眼鏡與
    伊的T 型板手、手套等物一起放在伊左後方的桌上，當時有
    個警察拿起伊的太陽眼鏡直接放在伊的臉上，伊想拿下來時
    ，警察就搶先一步把眼鏡拿走，接著就叫伊驗DNA ，拿眼鏡
    給伊戴的警員很像是為伊製作本案警詢筆錄的警員。本案不
    是伊作的，是警察想要坑伊，伊否認犯行云云。經查：
(一)被害人所有之上開車號8290-JR 號自小客車於前揭時、地遭
    人撬開車門入內，竊走現金、相機等事實，為被告所不否認
    ，並據證人利綵玲於警詢及本院審理中證稱：伊於案發當天
    下午3 時許坐朋友的車去墾丁，將伊的車號8290-JR 號自小
    客車停在案發地點，於同日晚間10時許回到案發現場時，發
    現車子右前車門鎖被破壞，車內很凌亂，伊的卡西歐銀色數
    位相機1 台、零錢約500 元、放零錢的盒子、2 包磨好的咖
    啡粉都被拿走，伊於當天晚上就有報案，隔天上午警察有對
    車子採證等語（見高雄市政府警察局楠梓分局《下稱楠梓分
    局》高市警楠分偵字第0990018302號卷《下稱警卷》第6至7
    頁、易字卷第23至27頁），復有楠梓分局刑案現場勘察報告
    、車輛三體圖、被害人之勘察採證同意書各1 份、現場照片
    14張、車籍查詢基本資料詳細畫面1 紙在卷可稽（見警卷第
    9 至20、22、23頁），堪可認定。
(二)被害人於前揭時、地發現其所有之上開自小客車車內財物遭
    竊後，在車內發現一副不屬於其或其親友所有之太陽眼鏡，
    經警採集該太陽眼鏡上之檢體送驗後，檢驗結果該太陽眼鏡
    上檢體之DNA 型別，與被告之DNA 型別相符乙節，業據被告
    於警詢中自承：本件竊案伊承認是伊做的沒錯，這副太陽眼
    鏡是伊不小心遺留在車內，伊對於楠梓分局偵查隊鑑識小組
    將該太陽眼鏡採集之DNA ，及伊的口腔棉棒，共同送交鑑識
    中心進行DN A型別比對結果相符一事，沒有意見，伊是用T
    型板手撬壞右前車門後，開啟車門入車內竊取財物，該作案
    的T 型板手已於伊犯本案之隔日，即99年4 月26日凌晨3 時
    45分許，在高雄市○○區○○路與河濱巷口欲犯另件竊案遭
    查獲時，一併遭楠梓派出所警員扣案等語（見警卷第1 至4
    頁）。而證人利綵玲於警詢及本院審理中亦證稱：伊於99年
    4 月25日晚間10點左右發現車子被破壞，有在車內地板上發
    現一副太陽眼鏡，是鏡片不是很深色的那一種，伊不確定是
    前排或後排座位的地板，但伊確定那不是伊或伊親友的，伊
    把眼鏡拿起來看，後來想說可能是小偷留下的，伊拿起來檢
    視後，究竟是放回座椅上還是腳踏墊上，伊已不能確定。案
    發當天晚上，伊就去德賢路的派出所報案，警察說案發地點
    不是德賢路派出所的管區，但同意讓伊將車子停在那裡，因
    為車子已無法上鎖，所以伊當晚將車子寄放在德賢路派出所
    ，由警員開警車送伊回家，隔天上午，伊先去德賢路派出所
    領車，再將車開到楠陽國小轄區的派出所（指楠梓派出所）
    做筆錄，做完筆錄後，警察就針對車子、太陽眼鏡採證，警
    察採證時，伊有在場，伊等警察全部處理好，才將車開走。
    伊有跟採證的警察說伊有碰過太陽眼鏡，並說那個太陽眼鏡
    不是伊的，伊沒有看到警察去動那個太陽眼鏡，後來警察有
    拍照，也有採樣等語（見警卷第7 頁、易字卷第23至27頁）
    ；證人即負責本案現場勘察採證之警員黃雍旭於本院審理中
    證稱：（99年）4 月26日早上接獲車主報案，車主發現車鎖
    被破壞、物品失竊，自行開車到楠梓派出所報案，伊收到通
    知後，到楠梓派出所採證，伊去的時候發現車子右前門鎖已
    被破壞，依伊的經驗，應該是用T 型板手破壞的。伊在對車
    體外觀前後左右照相時，車主告訴伊，右前座上有一副太陽
    眼鏡不屬於車主所有，伊就在太陽眼鏡旁擺個編號牌然後照
    相，之後伊戴手套將眼鏡放入證物袋中，請車主簽名確認後
    ，回到楠梓分局。因為被告當天偷別件，被抓到楠梓派出所
    ，使用手法與本件相同，所以當被告之後被送到偵查隊（指
    楠梓分局偵查隊）時，伊把本案與被告連結，伊跟被告說本
    案的車子有發現一副歹徒遺留的太陽眼鏡，並問被告有無犯
    本件，被告否認，伊才問被告是否同意伊採唾液，並將被告
    的唾液送去與證物（指太陽眼鏡）比對。伊當天有拿本案的
    太陽眼鏡給被告看，是由伊拿著給被告檢視，被告並沒有接
    觸到太陽眼鏡，伊沒有請被告試戴太陽眼鏡，被告當時是一
    隻手被銬住，坐在嫌疑人的位置。本案的鑑識是伊一個人負
    責，沒有與其他人共同負責，本案的眼鏡拿回來後都在伊的
    掌握中，沒有他人接觸到，伊都會把東西收在抽屜裡，不可
    能有人接觸到，不可能發生被告所指之有警員拿眼鏡讓被告
    試戴的情況。除太陽眼鏡外，本案沒有採到明顯的跡證，也
    沒有採到完整的指紋。後來本案被告於99年7 月24日之警詢
    筆錄是伊與同事陳永士一起製作，當天一開始伊拿DNA 鑑驗
    書給被告看，被告一開始也是否認犯罪，後來伊跟被告說，
    這個否認不掉，之後被告就有承認，筆錄是被告自己陳述的
    等語（見易字卷第27至31頁），復有楠梓分局刑案現場勘察
    報告、車輛三體圖、被害人及被告之勘察採證同意書各1 份
    、現場照片14張、刑事案件證物採驗紀錄表、刑案現場勘查
    採證物品清單、高雄市政府警察局99年5 月27日高市警鑑字
    第0990029981號鑑驗書1 份在卷可稽（見警卷第9 至20、22
    、24至28、31頁）。參以被告分別於99年4 月26日凌晨0 時
    30分許、同日凌晨0 時30分許至同日凌晨2 時許間某時、凌
    晨2 時許、凌晨3 時45分許，在高雄市○○區○○路140 巷
    口、高雄市○○區○○路546 巷7 弄16號旁、高雄市○○區
    ○○街169 巷16號旁、高雄市○○區○○路與河濱巷口等處
    ，與綽號「兩光」之人共同或獨自破壞他人自小客車之車門
    鎖後，入內竊取車內財物或竊取自小客車，嗣於99年4 月26
    日凌晨3 時45分許在楠陽路與河濱巷口為輔警發現，通報警
    員到場當場查獲，並扣得T 型板手1 支、手電筒1 把、白色
    手套1 支、硬幣等物，經檢察官偵查後提起公訴，並經本院
    99年度審易字第3109號判決判處應執行有期徒刑1 年10月確
    定等情，有該等扣案物照片2 張、楠梓分局99年5 月11日高
    市警楠分偵字第00990009725 號移送書影本、臺灣高雄地方
    法院檢察署（下稱高雄地檢署）99年度偵字第14643 號、99
    年度偵字第15012 號起訴書影本、本院99年度審易字第3109
    號判決影本各1 份附卷足參（見警卷第21、32至34頁、高雄
    地檢署99年度偵字第25799 號卷《下稱偵卷》第13至14、17
    至18頁），核均與被告前揭自白之犯罪手法相符。準此，被
    告有於前揭時、地，持另案扣押之T 型板手破壞本案被害人
    所有之上開車號8290-JR 號自小客車右前車門門鎖後，入內
    竊取車內財物，且不慎將其所有之太陽眼鏡1 副遺留在車內
    等事實，已堪認定。
(三)被告固於警詢中堅稱：伊只有偷車內的零錢，沒有偷數位相
    機云云（見警卷第3 頁）。惟查，被告於警詢中自承：伊是
    99年4 月25日「晚間」11時許犯下本案等語（見警卷第3 頁
    ），復於本院審理中自承：伊的太陽眼鏡是當天伊一起帶出
    門，因為是「晚上」，所以伊將眼鏡拿下放在胸前口袋等語
    （見易字卷第76頁）。參酌被害人於警詢指稱：伊是99年4
    月25日「晚間」10時許發覺遭竊等語（見警卷第6 頁），而
    就本件犯罪時點，被害人及被告所述雖有些微差異，惟被害
    人對於車內財物遭竊之感受應較被告深刻許多，是應以被害
    人所述時間較符合事實，至被告此部分所述應係其行竊當時
    未注意確切時間或其記憶較為模糊所致。準此，本件被告下
    手行竊之時間介於99年4 月25日當天入夜後至99年4 月25日
    晚間10時許被害人發覺遭竊時之間某時乙節，堪可認定。而
    被告係持T 型板手破壞被害人上開自小客車右前車門之車門
    鎖後，入車內行竊乙節，業經認定如前，而該自小客車除右
    前車門之鎖孔有些微凹陷、扭曲之情形外，車體其餘部分包
    含車身、車窗、車門本身等處均無遭破壞之痕跡，有該自小
    客車照片共7 張可參（見警卷第14至16頁照片、第19頁上方
    編號11照片），足認該自小客車右前車門鎖雖遭被告持T 型
    板手破壞，然倘未靠近細看，仍不易發覺，且案發當時正值
    夜晚，該自小客車外觀與一般停放於路邊之車輛無異，則與
    被告無犯意聯絡之第三人於被告破壞車門鎖入內竊取除數位
    相機以外之財物離去後，再度利用該車已無法上鎖之右前車
    門入內竊走數位相機之機率甚低。況依被害人之指訴，其遭
    竊前，零錢盒及其內之零錢是放在駕駛座旁煙灰盒上方，數
    位相機放在副駕駛座的置物箱，咖啡粉則是放在後座座位上
    ，遭竊後，車內很凌亂乙節，業據被害人於本院審理中陳述
    綦詳（見易字卷第23至24頁），足認其遭竊物品原係散放在
    車內各處，且竊賊應有仔細翻找過車內值錢之財物，始會造
    成車內物品凌亂之結果。參以被告於行竊過程中未發現其原
    掛在胸前口袋之太陽眼鏡遺落在車內腳踏板上，即逕自離去
    ，顯見被告於行竊當時甚為專注、仔細翻找車內財物，且可
    能因車內空間較為狹隘，致未及注意其遺落之太陽眼鏡。準
    此，被告侵入上開自小客車後，既有時間仔細搜尋車內財物
    ，而數位相機係被害人遭竊財物中最具價值之物品，且僅放
    在副駕駛座前之置物箱內，並非藏放在車內其他較為隱密之
    地點，衡情，被告自不可能僅取走價值較低之零錢、零錢盒
    、咖啡粉等物，而未一併竊走高價之數位相機，足認被告此
    部分所辯，僅為避重就輕之詞，難以採信。
(四)被告於本院審理中固改口辯稱：伊並未犯下本案，是警察要
    坑伊云云，並以前揭情詞置辯。然被告所辯上開情節，為被
    告製作本案警詢筆錄之警員黃雍旭、陳永士於本院審理中均
    予以否認，證人黃雍旭並證稱：伊只有拿太陽眼鏡給被告看
    ，但被告沒有接觸到太陽眼鏡。眼鏡拿回來後都在伊的掌握
    中，不可能有人接觸到等語（見易字卷第30至31頁）；證人
    陳永士於本院審理中證稱：從本案發生到被告被移送到楠梓
    分局偵查隊這段期間，伊都沒有接觸過被告，被告被移送到
    楠梓分局偵查隊時，伊也不在場，伊是後來看報紙才知道本
    案等語（見易字卷第32頁），已無法資為被告前開所辯之佐
    證。又被害人於99年4 月25日晚間10時許發覺其所有之上開
    自小客車車內財物遭竊同時，即已發覺該副太陽眼鏡之存在
    ，拿起查看後又放回車內某處，當晚將該車寄放在德賢路派
    出所，翌日即99年4 月26日上午前往德賢路派出所取車，駕
    車前往楠梓派出所製作筆錄完畢後，始由警員黃雍旭針對該
    自小客車連同車內之太陽眼鏡採證，並於採證完畢後，將該
    太陽眼鏡帶回楠梓分局等情，業據被害人、證人黃雍旭證述
    如前，足認上開太陽眼鏡於99年4 月25日晚間10時許至99年
    4 月26日上午時止，均在被害人車內，則被告辯稱：伊因另
    案在楠陽路與河濱巷口被抓時（指99年4 月26日凌晨3 時45
    分許），眼鏡還在伊身上，不可能出現在被害人車上云云，
    顯與事實不符。參以被告於99年8 月31日偵訊中供認：本件
    扣案、採證之太陽眼鏡是伊所有等語（見偵卷第22至23頁）
    ，益徵本件扣案之太陽眼鏡確係被告進入被害人所有之上開
    自小客車內竊取財物時所不慎遺落無訛。是被告前開所辯，
    應屬事後卸責之詞，洵不足採。
(五)綜上所述，被告前開所辯情節，核屬臨訟卸責之詞，無可採
    信。本案事證明確，被告前開加重竊盜犯行洵堪認定，應予
    依法論科。
三、按刑法第321 條第1 項第3 款之攜帶兇器竊盜罪，係以行為
    人攜帶兇器竊盜為其加重條件，此所謂兇器，其種類並無限
    制，凡客觀上足對人之生命、身體、安全構成威脅，具有危
    險性之器械均屬之，且祇須行竊時攜帶此種具有危險性之器
    械為已足，並不以攜帶之初有行兇之意圖為必要（最高法院
    79年臺上字第5253號判例意旨、92年度臺非字第38號判決意
    旨參照）。查被告持以破壞上開自小客車車門鎖之T 型板手
    1 支，為金屬材質，有其相片可稽，材質堅硬，依一般社會
    觀念，在客觀上足以對他人生命、身體、安全造成危險，應
    屬兇器。是核被告所為，係犯刑法第321 條第1 項第3 款攜
    帶兇器竊盜罪。被告前於96年間，因竊盜案件，分別經法院
    判處有期徒刑2 月、2 月、4 月、4 月，定應執行有期徒刑
    10月確定；又於96年間，因施用毒品案件，經法院判處有期
    徒刑7 月確定，嗣經減刑並定應執行有期徒刑7 月確定，於
    96年8 月25日縮刑期滿執行完畢等情，有臺灣高等法院被告
    前案紀錄表1 份在卷可按，被告受徒刑之執行完畢，5 年以
    內故意再犯上開有期徒刑以上之罪，為累犯，應依刑法第47
    條第1 項規定，加重其刑。爰審酌被告前有多次竊盜犯行，
    屢經法院判刑確定，仍不知改過，任意竊取他人財物，毫不
    尊重他人財產權並危害社會治安，所為實不足取，且犯後矢
    口否認犯行，迄今未賠償被害人之損失，犯罪後態度難謂良
    好，兼衡其竊取財物之價值，及其犯罪動機、目的、手段、
    智識程度、犯罪所生危害及犯後態度等一切情狀，量處如主
    文所示之刑，以示懲儆。至檢察官請求諭知強制工作乙節，
    按竊盜犯贓物犯保安處分條例係刑法第90條第1 項之特別規
    定，應優先適用竊盜犯贓物犯保安處分條例之規定，而依竊
    盜犯贓物犯保安處分條例第2 條第4 項明文規定：「應執行
    之刑未達1 年以上者，不適用本條例」，而本院審酌被告犯
    罪情節，認處以上開刑度為適當，已如前述，是本件自不得
    依上開條例規定諭知強制工作。末按沒收物之執行完畢與沒
    收物之不存在，並非一事，因犯罪依法必須沒收之物，雖已
    於共犯中之一人確定判決諭知沒收，並已執行完畢，對於其
    他共犯之判決，仍應宣告沒收（最高法院65年度第5 次刑庭
    庭推總會議決議（二）參照）。上開T 型板手1 支，為被告
    所有，且為供被告犯本件犯罪所用之物，業經認定如前，雖
    該T 型板手1 支已於被告所犯另案中經本院諭知沒收，有本
    院99年度審易字第3109號判決影本1 份可參（見偵卷第17至
    18頁），然揆諸前揭說明，該T 型板手於本件仍應依刑法第
    38條第1 項第2 款前段規定，宣告沒收之。
據上論斷，應依刑事訴訟法第299 條第1 項前段，刑法第321 條
第1 項第3 款、第47條第1 項、第38條第1 項第2 款前段，判決
如主文。
本案經檢察官陳俊宏到庭執行職務。
中    華    民    國   100    年    1     月    31    日
                  刑事第十七庭  法  官  毛妍懿
以上正本證明與原本無異。
如不服本判決應於收受送達後10日內向本院提出上訴書狀，並應
敘述具體理由；如未敘述上訴理由者，應於上訴期間屆滿後20日
內向本院補提理由書（均須按他造當事人之人數附繕本）「切勿
逕送上級法院」。
中    華    民    國   100    年    2     月    8     日
                                書記官  林晏光
附錄本案論罪科刑法條：
中華民國刑法第321條
（加重竊盜罪）
犯竊盜罪而有左列情形之一者，處6 月以上、5 年以下有期徒刑
：
一、於夜間侵入住宅或有人居住之建築物、船艦或隱匿其內而犯
    之者。
二、毀越門扇、牆垣或其他安全設備而犯之者。
三、攜帶兇器而犯之者。
四、結夥三人以上而犯之者。
五、乘火災、水災或其他災害之際而犯之者。
六、在車站或埠頭而犯之者。
前項之未遂犯罰之。